# 请教陈版：关于物业企业酬金制项目保安服务分包问题

提问人：wx_5e0d4e76e19e 时间：2020-07-20 16:45:00
陈版好，如果物业公司将酬金制项目的保安外包给合并内关联方，而外包服务发票也是开给物业公司，相当于分包商将分包给合并内关联方，可以全额做收入么？

回答人：chenyiwei
如《瑞华研究 2010 ～ 2019 汇编》之“问题2-1-73（委托物业公司在“酬金制”物业管理模式下以其名义进行物业管理时的处理）”所述：在酬金制模式下，从物业公司的角度，实务中对酬金制物业管理模式形成了惯常的核算方式，主要有以下三种：
方式 1 、只将酬金确认为自身收入。将酬金制物业管理模式下的物业服务收支视作代收代付全部通过“其他应付款”或“其他应收款”进行核算。
方式 2 、物业项目结余即为酬金。即，根据收入－成本费用＝酬金的原则，将应付业主的结余作为成本费用，或应向业主收取的补足款作为收入，使得最终结余刚好等于合同约定的酬金；
方式 3 、将酬金支出视为项目成本支出。将酬金制物业管理模式下的酬金作为物业管理的成本之一，根据收入－成本费用（含酬金）＝结余的原则，完整反映了整体物业项目的结余和亏损情况。
从会计准则的角度来看，方式 1 是合理的，但其弊端在于会计收入与税务处理之间存在的巨大差异，由于实务中多是物业公司以其名义向入驻租户提供发票，因此为了与税务口径一致，可能采取方式 2 或方式 3 中全额确认收入的方式。在此基础上，方式 2 下更清晰地体现了物业公司可获得的收益；方式 3 则主要是基于物业公司应向委托方（如业委会或本案例中的甲公司）公开物业管理费等的结余情况，相当于是替委托方代理记账的结果。
相应地，只有在方式 2 、 3 下，才可能将外包保安服务确认为物业公司自身的成本、费用。